【裁判字號】    95,訴,7329
【裁判日期】    950821
【裁判案由】    清償借款
【裁判全文】
臺灣臺北地方法院民事判決              95年度訴字第7329號
原      告    台中商業銀行股份有限公司
法定代理人    戊○○
訴訟代理人    甲○○
被      告    勁冠科技有限公司
兼法定代理人  丙○○
被      告    乙○○
兼訴訟代理人  丁○○
上列當事人間請求清償借款事件，經本院於民國95年8月16日言
詞辯論終結，判決如下：
    主  文
被告應連帶給付原告新台幣壹佰玖拾柒萬捌仟陸佰參拾貳元，及
自民國九十五年八月三日起至清償日止，按週年利率百分之五計
算之利息。
訴訟費用由被告連帶負擔。
本判決於原告以新台幣陸拾陸萬元或同面額之中央政府建設公債
八十九年度甲類第三期債票為被告供擔保後，得假執行。
    事實及理由
一、按當事人得以合意定第一審管轄法院，但以關於由一定法律
    關係而生之訴訟為限，前項合意，應以文書為之，民事訴訟
    法第24條定有明文。依被告簽具與原告之約定書條款第18條
    約定，兩造合意以本院為本契約涉訟時之第一審管轄法院，
    是以原告向本院提起本件清償借款之訴，核與首揭規定，尚
    無不合。合先敘明。
二、本件原告起訴主張：被告勁冠科技有限公司（下稱勁冠公司
    ）於民國94年9月2日邀同丙○○、丁○○、乙○○為連帶保
    證人向原告借款新台幣（下同）3,000,000元，並立有借貸
    契約書，約定借款期間自94年9月2日起至98年9月2日止。約
    定利率按週年利率7.5％計算利息，按月攤還本息。若有一
    次未履行，即喪失期限之利益，應將全部借款本金、利息及
    違約金等立即全部一次清償。逾期在6個月以上者，按上開
    利率10％計算違約金，逾期超過6個月者，超過部分按上開
    利率加計20％計算之。惟被告自95年5月3日起即未依約繳納
    利息並償還本金，履經催討，迄未清償，尚積欠本金
    1,978,632元，及自95年8月3日起至清償日止，按週年利率5
    ％計算之利息等情。爰依借款契約及連帶保證契約，求為命
    被告連帶給付1,978,632元，及自95年8月3日起至清償日止
    ，按週年利率5％計付法定遲延利息之判決；並陳明願供擔
    保，請准宣告假執行。
三、原告主張之上開事實，業據提出借據、授信資料查詢單、有
    限公司變更登記表、戶籍謄本等件為證（見本院卷第7頁至
    第12頁，第22頁至第27頁），並為被告所不爭，堪信為真實
    。被告勁冠公司既未依約還款，自應負清償借款之責。被告
    丙○○、丁○○、乙○○亦應負連帶給付責任。
四、綜上所述，原告依系爭借款契約及連帶保證契約，請求被告
    連帶給付1,978,632元，及如主文第一項所示之利息，洵屬
    有據，應予准許。
五、原告陳明願供擔保，聲請宣告假執行，合於法律規定，爰酌
    定相當之擔保金額宣告之。
六、據上論結，原告之訴為有理由，依民事訴訟法第385條第1項
    前段、第85條第2項及第390條第2項，判決如主文。
中    華    民    國    95    年    8     月    21    日
                  臺灣臺北地方法院民事第三庭
                          法  官  黃書苑
以上正本係照原本作成。
如對本判決上訴，須於判決送達後二十日之不變期間內，向本院
提出上訴狀。
中    華    民    國    95    年    8     月    21    日
                          書記官  趙郁涵


司法院資訊處製作；財團法人民間司法改革基金會備份。
